ACORDAO-COMPLETO-2354977

ACÓRDÃO DE RELAÇÃO

ACÓRDÃO DE RELAÇÃO 1156/2019 ATA 17/2019 - PLENÁRIO

Acórdão 1156/2019-TCU-Plenário
Considerando que se trata de representação, com pedido de adoção de medida cautelar inaudita altera parte, a respeito de possíveis irregularidades relacionadas à Tomada de Preços 02/2019, realizada pela Prefeitura Municipal de Novo São Joaquim/MT, cujo objeto é descrito como “Seleção de empresa de engenharia, para execução de obra de implantação do sistema de abastecimento de água nos assentamentos: P.A. [Projeto de Assentamento] Tamboril e P.A. Santo Idelfonso no município de Novo São Joaquim – MT”.
Considerando que, ao contrário do que sugere a representante, o regime de empreitada por preço global adotado pelo edital em comento não impede a realização de alterações contratuais, desde que justificados e respeitados os limites definidos pela legislação e jurisprudência aplicáveis;
Considerando que, apesar de alterações e atrasos ocorrerem em obras custeadas tanto com recursos públicos como privados, os argumentos da representante no sentido da inviabilidade de alterações contratuais carecem de substância que indique que, no empreendimento em comento, esses eventos venham a representar riscos relevantes para justificar suspensão ou nulidade do processo licitatório;
Considerando que o certame veicula objeto com valor total estimado inferior a R$ 1 milhão e não envolve inovação ou grande complexidade técnica, de forma que não resta evidenciada que a vedação de formação de consórcios, imposta pela administração licitante, possa representar prejuízos efetivos para a competitividade da Tomada de Preços 02/2019;
Considerando que, embora a abrangência dos efeitos da suspensão temporária de que trata o art. 87, inciso III, da Lei 8.666/1993 seja limitada ao órgão ou entidade contratante, em nenhum momento a representante demonstrou ter sido prejudicada pela cláusula que trata da suspensão de licitar e nem tampouco expressou seu entendimento de que esse dispositivo tenha representado real restrição à competitividade do certame, limitando-se a discutir abstratamente a norma;
Considerando que a solicitação de cadastros na tomada de preços encontra expresso amparo no art. 34 da Lei 8.666/93, e que observada a relação dos documentos do item 5.5.1 do edital sob análise, a unidade instrutora não identificou qualquer exigência que exorbite os dispositivos legais dispostos pelos arts. 27 a 31 da mesma lei ou que possa representar restrição à competitividade de certame;
Considerando que o certame tem por objeto empreendimento de baixa materialidade e que não houve demonstração de indícios de restrição de competitividade;
Considerando que as alegações e documentos juntados aos autos não demonstram a configuração de infração a norma legal, tampouco malversação de recursos públicos ou dano ao erário, aptos a clamar pela atuação do TCU;
Considerando, finalmente, que a ausência do fumus boni iuris conduz à não adoção de medida cautelar; 
Os Ministros do Tribunal de Contas da União ACORDAM, por unanimidade, com fundamento no art. 43, inciso I, da Lei 8.443/1992, arts. 143, inciso III; 235 c/c o art. 237, VII e parágrafo único, todos do Regimento Interno/TCU, em conhecer da presente representação, por preencher os requisitos de admissibilidade, para, no mérito, considerá-la improcedente; indeferir por consequência a medida cautelar pleiteada e em comunicar a presente deliberação à unidade jurisdicionada e ao representante, junto com a instrução (peça 6) , de acordo com os pareceres emitidos nos autos.
1. Processo TC-Processo 009.224/2019-0 (REPRESENTAÇÃO) 
	1.1. Órgão/Entidade: Prefeitura Municipal de Novo São Joaquim - MT
	1.2. Relator: Ministro Bruno Dantas
	1.3. Representante do Ministério Público: não atuou
	1.4. Unidade Técnica: Secretaria de Fiscalização de Infraestrutura Urbana (SeinfraUrb) .
	1.5. Representação legal: não há.
	1.6. Determinações/Recomendações/Orientações: não há.

BRUNO DANTAS

não há.

Não atuou

REPRESENTAÇÃO (REPR)

Secretaria de Fiscalização de Infraestrutura Urbana (SeinfraUrb).